【裁判字號】    89,易,315
【裁判日期】    890301
【裁判案由】    毒品危害防制條例
【裁判全文】
台灣台中地方法院刑事判決                          八十九年度易字第三一五號
    公  訴  人  臺灣臺中地方法院檢察署檢察官
    被      告  甲○○
右列被告因毒品危害防制條例案件，經檢察官提起公訴（八十八年度毒偵字第二三八
四號），本院判決如左：
    主  文
甲○○施用第二級毒品，處有期徒刑陸月，如易科罰金，以參佰元折算壹日。
    事  實
一、甲○○曾因違反麻醉藥品管理條例案件，於民國八十三年四月十六日為本院判處
    有期徒刑四月確定，於同年五月十三日易科罰金執行完畢（已逾五年不構成累犯
    ）；又因違反毒品危害防制條例案件，經檢察官依本院八十七年度毒聲字第三二
    一七號裁定送勒戒處所觀察、勒戒後，認無繼續施用毒品之傾向，而於八十七年
    十一月二十七日以八十七年度偵字第二五二五七號為不起訴處分確定；再因違反
    毒品危害防制條例案件，經檢察官依本院八十八年度毒聲字第三四五八號裁定送
    勒戒處所觀察、勒戒後，亦認無繼續施用毒品之傾向，而於八十八年六月三日以
    八十八年度偵字第一四一三三號為不起訴處分確定；詎其先後因施用毒品罪經檢
    察官為不起訴處分確定後，竟仍不知悔改，復基於施用第二級毒品安非他命之犯
    意，於八十八年十月二十七日下午四時五十分起往前推算四日內，在不詳處所，
    以不詳方式，施用第二級毒品安非他命一次；嗣經警於八十八年十月二十六日上
    午十一時二十五分採尿，及於同年月二十七日下午四時五十分持檢察官簽發之搜
    索票前往甲○○在台中縣大里市○○路七八巷十號住處搜索及採尿，而分別送檢
    驗後，均呈甲基安非他命陽性反應，而查悉上情。
二、案經台中縣警察局移送及該局霧峰分局報請臺灣臺中地方法院檢察署檢察官偵查
    起訴。
    理  由
一、訊據被告對於右揭犯罪事實，否認有何施用毒品犯行，並辯稱：伊在八十八年十
    月二十六日前後均無施用第二級毒品安非他命，且不清楚為何驗尿結果呈陽性反
    應等語。惟查被告先後於八十八年十月二十六日上午十一時二十五分及同年月二
    十七日下午四時五十分分別經警採取尿液送檢驗，均呈甲基安非他命陽性反應，
    有私立中山醫學院附設孫中山先生紀念醫院藥物濫用檢測中心檢驗報告及台中縣
    衛生局煙毒尿液檢驗成績書各一紙附卷可稽；按甲基安非他命經口服投與後約百
    分之七十於二十四小時內自尿液中排出，約百分之九十於九十六小時內自反液中
    排出，由於目前國內反液中甲基安非他命之檢驗僅為鑑定其是否呈陽性反應，尚
    未定路其含量，且甲基安非他命成分之檢出與其投與方式、投與量、個人體質、
    採尿時間與檢測儀器之精密度等諸多因素有關，因此僅憑尿液中呈安非他命陽性
    反應，並無法確實推算吸食時間距採集時間之長短，惟依據上述資料推斷，最長
    可能不會超過四日，亦有行政院衛生署藥物食品檢驗局八十一年二月八日藥檢
    壹字第一一五六號函附卷可查；綜上，因本件被告經警採取尿液檢驗既經檢出甲
    基安非他命陽性反應，自足推定至少被告於最後查獲之時間即八十八年十月二十
    七日下午四時五十分起往前推算九十六小時內，至少有施用第二級毒品安非他命
    一次之犯行，被告所辯未施用毒品之詞，顯不可採。另被告前因施用毒品罪，經
    檢察官依本院八十七年度毒聲字第三二一七號裁定送勒戒處所觀察、勒戒後，認
    無繼續施用毒品之傾向，而於八十七年十一月二十七日以八十七年度偵字第二五
    二五七號為不起訴處分；再因施用毒品罪，經檢察官依本院八十八年度毒聲字第
    三四五八號裁定送勒戒處所觀察、勒戒後，亦認無繼續施用毒品之傾向，而於八
    十八年六月三十日以八十八年度偵字第一四一三三號為不起訴處分，且均經確定
    ，有該二不起訴處分書各一件在卷可查，被告於先後經檢察官為不起訴處分確定
    後，再為本件施用第二級毒品犯行，為屬三犯毒品危害防制條例第十條之罪；綜
    上，本件事證明確，被告犯行洵堪認定。
二、核被告所為係犯毒品危害防制條例第十條第二項施用第二級毒品罪；其施用第二
    級毒品前持有之低度行為，為其後施用之高度行為所吸收，不另論罪；爰審酌被
    告犯罪之動機、目的、手段，被告之素行，本件犯罪之情節及其施用毒品之次數
    ，並犯罪後之態度等一切情狀，量處如主文所示之刑，並諭知易科罰金之折算標
    準，以示懲儆。
據上論斷，應依刑事訴訟法第二百九十九條第一項前段，毒品危害防制條例第十條第
二項、第二十條第三項前段，刑法第十一條前段、第四十一條，罰金罰鍰提高標準條
例第二條，判決如主文。
中      華      民      國      八十九      年      三      月    一    日
                                      臺灣臺中地方法院刑事第六庭
                                          法  官  林  源  森
右正本證明與原本無異。
如不服本判決，應於送達後十日內向本院提出上訴狀（須附繕本），上訴於台灣高等
法院台中分院。
                                          書記官
中      華      民      國      八十九      年      三      月    一    日
附錄本案論罪科刑法條全文：
毒品危害防制條例第十條第二項
施用第二級毒品者，處三年以下有期徒刑。


司法院資訊處製作；財團法人民間司法改革基金會備份。
